【裁判字號】    99,訴,71
【裁判日期】    990423
【裁判案由】    違反電信法等
【裁判全文】
臺灣臺東地方法院刑事判決                99年度訴字第71號
公  訴  人  臺灣臺東地方法院檢察署檢察官
被      告  甲○○
上列被告因違反電信法等案件，經檢察官提起公訴（99年度偵緝
字第18號），本院依簡式審判程序審理並判決如下：
    主  文
甲○○意圖為自己不法之利益，以無線方式，盜用他人電信設備
通信，處有期徒刑貳月，如易科罰金，以新臺幣壹仟元折算壹日
；又竊盜，處有期徒刑貳月，如易科罰金，以新臺幣壹仟元折算
壹日；又意圖為自己不法之利益，以無線方式，盜用他人電信設
備通信，處有期徒刑貳月，如易科罰金，以新臺幣壹仟元折算壹
日，行動電話手機(手機序號即IMEI為:000000000000000)壹支沒
收之。應執行有期徒刑肆月，如易科罰金，以新臺幣壹仟元折算
壹日。緩刑貳年，行動電話手機(手機序號即IMEI為:0000000000
00000)壹支沒收之。
    犯罪事實
一、甲○○意圖為自己不法之利益，基於以無線方式盜用他人電
    信設備通信之犯意，於民國98年5月13日上午11時27分起至
    同年月16日下午5時33分，在臺東縣臺東市○○街190號2樓
    之居處，乘隙以其同居人周美慧之女乙○○所有之行動電話
    (手機序號即IMEI：000000000000000)及其內含SIM卡門號
    0000000000號（下稱上開行動電話門號）盜撥至000000000
    0、000000000、000000000、000000000、000000000、00000
    0000、000000000、0000000000號通信合計30通。又另行基
    於意圖為自己不法之所有，於98年5月16日某時，在上址居
    處內，竊取上開行動電話門號之SIM卡，得手後將之插入其
    所有之行動電話（手機序號即IMEI：000000000000000），
    復另行意圖為自己不法之利益，基於以無線方式盜用他人電
    信設備通信之犯意，於同日晚上11時39分起至翌（17）日凌
    晨1時47分，盜撥至0000000000號通信合計2通，先後藉此取
    得免納電信費用合計達新臺幣(下同)7,872.16元之財產上不
    法利益。
二、案經乙○○訴由臺東縣警察局臺東分局報告臺灣臺東地方法
    院檢察署檢察官偵查起訴。
    理  由
一、本件被告甲○○所犯為刑法第320條第1項及電信法第56條第
    1項之罪，核屬刑事訴訟法第273條之1第1項所定死刑、無期
    徒刑、最輕本刑為3年以上有期徒刑以外之罪，亦非高等法
    院管轄之第一審案件，而被告於本院行準備程序中就被訴事
    實為有罪之陳述，經告知被告簡式審判程序之旨並聽取當事
    人意見後，本院合議庭裁定由受命法官獨任進行簡式審判程
    序，是本件之證據調查，依刑事訴訟法第273條之2規定，不
    受同法第159條第1項、第161條之2、第161條之3、第163條
    之1及第164條至第170條規定之限制，合先敘明。
二、上揭犯罪事實欄第一點所示犯行，業據被告黃柏順於本院審
    理時坦承不諱，核與證人即告訴人乙○○於警詢、偵查所述
    及證人謝繼釗於偵查中所陳相符，並有手機門號0000000000
    號門號通話明細及電信費帳單（見警卷第7-8頁）、繪製手
    機晶片失竊位置圖（見警卷第10頁）、臺東縣警察局臺東分
    局中興派出所受理各類案件紀錄表（見警卷第11頁）、手機
    門號0000000000號門號通聯調閱查詢單（見警卷第12-23 頁
    ）、通聯調閱查詢單（見警卷第25、45-47頁）、被告甲○
    ○行動電話通聯調閱查詢單（見警卷第26-29頁）、手機序
    號即IMEI：000000000000000通聯調閱查詢單（見警卷第29-
    43頁）、手機序號即IMEI：000000000000000通聯調閱查詢
    單（見警卷第43-44頁）、家樂福電信股份有限公司98年9月
    7日函（見警卷第48頁）及家樂福電信股份有限公司電信用
    戶基本資料列表（見警卷第49頁）各一紙在卷可考，足認被
    告自白與事實相符，應可採信。本案事證明確，被告犯行堪
    可認定，應依法論科。
三、按電信法第56條第1項之罪構成要件所稱以有線、無線或其
    他電磁方式，盜接或盜用他人電信設備通信者，並不限於以
    盜拷他人行動電話之序號、內碼等資料於自己之手機內，為
    盜用之唯一方式，其他諸如：利用他人住宅內之有線電話，
    盜打他人電話為通信行為；或在住宅外之電話接線箱內，盜
    接他人之有線電話線路，以自己之電話手機盜打他人電話為
    通信行為；或意圖為自己不法之所有，竊取他人之行動電話
    手機，進而為盜打通信之行為；或僅以使用竊盜之意思，擅
    取他人之行動電話手機為盜打通信之行為等，不一而足，皆
    成立本罪（最高法院88年度臺非字第43號判決意旨可為參照
    ）。是核被告甲○○所為，分別係犯刑法第320條第1項之竊
    盜罪及電信法第56條第1項之以無線方式盜用他人電信設備
    通信罪。次按數行為於同時同地或密切接近之時地實施，侵
    害同一之法益，各行為之獨立性極為薄弱，依一般社會健全
    觀念，在時間差距上，難以強行分開，在刑法評價上，以視
    為數個舉動之接續施行，合為包括之一行為予以評價，較為
    合理，則屬接續犯，而為包括之一罪（最高法院86年台上字
    第3295號判例要旨參照）。查本案被告先於98年5月13日上
    午11時27分起至同年月16日下午5時33分，盜用告訴人乙○
    ○所有之行動電話及其內含SIM卡門號0000000000號，撥打
    至詳如犯罪事實欄前段所示通信之行為，及於98年5月16日
    晚上11時39分起至翌（17）日凌晨1時47分，將上開行動電
    話門號之SIM卡放入被告所有之行動電話，並撥打至如犯罪
    事實欄後段所示通信之行為，係在密切接近之時地實施，侵
    害同一法益，乃基於同一犯意下之接續行為，依上開判例要
    旨所示，均應論以接續犯之一罪。惟被告於98年5月13日上
    午11時27分起至同年月16日下午5時33分，先盜用告訴人乙
    ○○所有之行動電話及其內含SIM卡門號撥打通信，再於竊
    取上開門號SIM卡後，插入其所有之行動電話，於98年5月16
    日晚上11時39分起至翌（17）日凌晨1時47分撥打通信，兩
    者間就行為時間、使用之手機並不相同，應予分論併罰，公
    訴人認上開2犯行係基於同一接續犯意所為，尚嫌速斷。又
    被告所犯竊盜罪及上開二次無線方式盜用他人電信設備通信
    罪，犯意各別，行為互殊，應予分論併罰。爰審酌被告因一
    時衝動，盜用他人門號撥打通信，誤觸法網，並於犯罪後坦
    承犯行，態度良好，復與告訴人於本院審理中達成和解，及
    其智識程度、家庭狀況等一切情狀，分別量處如主文所示之
    刑，並均諭知易科罰金之折算標準，並定其應執行之刑及諭
    知易科罰金之折算標準。末查，被告甲○○於故意犯罪受有
    期徒刑之宣告執行完畢後，五年以內未曾因故意犯罪而受有
    期徒刑以上刑之宣告，此有臺灣高等法院被告前案紀錄表1
    份附卷可查，因一時失慮，再罹刑章，犯案後於審理中供承
    犯行不諱，深具悔意，且與告訴人達成和解，有本院調解筆
    錄在卷可考，經此刑之宣告，當知所警惕，信無再犯之虞，
    另公訴人及告訴人於本院審理中亦建請本院予以被告自新之
    機會，本院因認所宣告之刑，以暫不執行為適當，爰依刑法
    第74條第1項第2款之規定，併予宣告被告甲○○緩刑2年，
    以啟自新。至於被告所持以置入所竊得SIM卡1張之行動電話
    手機(IMEI：000000000000000）1支，為其所有係違反電信
    法第56條第1項規定所使用之電信器材，雖未扣案，然亦無
    從證明業已滅失，自應依電信法第60條規定，不問屬於犯人
    與否，沒收之；另原由被害人乙○○所管領使用之門號0000
    000000號SIM卡1張，應為法條中所謂之「他人電信設備」，
    而非應依第60條規定義務沒收之「電信器材」（90年11月22
    日臺灣高等法院暨所屬法院90年法律座談會彙編參照），非
    屬被告所有，爰不另為沒收之諭知，附此指明。
四、末按法律經修正，若無論依修正前或修正後之規定，其構成
    要件及法律效果均相同者，即無有利或不利之情形，參之最
    高法院97年4月22日97年度第2次刑事庭會議決議意旨，即無
    庸為新舊法之比較。另參酌最高法院97年11月7日97年度第
    21次刑事庭會議決議意旨，就無庸為新舊法比較之情形，縱
    其適用欠妥當，惟無論適用行為時法或裁判時法，因結果並
    無不同，對判決不生影響，上訴審亦毋庸撤銷改判。查刑法
    第41條業於98年12月30日修正公布，已於99年1月1日生效，
    然就刑法第41條第1項前段之構成要件及法律效果，皆未修
    正改變，本件各罪之宣告刑均未逾6月，所定應執行刑亦未
    逾6月，無論依修正前或修正後之刑法第41條第1項前段易科
    罰金之規定，皆得以1,000元、2,000元或3,000元折算1日，
    易科罰金，自無庸為新舊法比較，而逕行適用修正後刑法第
    41 條第1項前段，併此敘明。
據上論斷，依刑事訴訟法第273 條之1 第1 項、第299 條第1 項
前段，電信法第56條第1項、第60條，刑法第11條前段、第320條
第1項、第41條第1項前段、第51條第5款、第74條第1項第2款，
刑法施行法第1條之1，判決如主文。
本案經檢察官丙○○到庭執行職務。
中    華    民    國    99    年    4     月     23    日
                  刑事第二庭    法  官  林拔群
以上正本證明與原本無異。
如不服本判決應於收受送達後10日內向本院提出上訴書狀，並應
敘述具體理由；其未敘述上訴理由者，應於上訴期間屆滿後20日
內向本院補提理由書（均須按他造當事人之人數附繕本）。「切
勿逕送上級法院」。告訴人或被害人對於本判決如有不服，請書
具不服之理由狀，請求檢察官上訴者，其上訴期間之計算係以檢
察官收受判決正本之日期為準。
                                書記官  鄭鈺瓊
中    華    民    國    99    年    4     月    23    日
附錄論罪科刑依據法條：
刑法第320 條第1 項
意圖為自己或第三人不法之所有，而竊取他人之動產者，為竊盜
罪，處5 年以下有期徒刑、拘役或5 百元以下罰金。
電信法第56條第1 項
意圖為自己或第三人不法之利益，以有線、無線或其他電磁方式
，盜接或盜用他人電信設備通信者，處5 年以下有期徒刑，得併
科新臺幣150 萬元以下罰金。

司法院資訊處製作；財團法人民間司法改革基金會備份。
